臺灣彰化地方法院刑事判決　　　　　　　 94年度易字第467號
公　訴　人　臺灣彰化地方法院檢察署檢察官
被　　　告　甲○○
上列被告因違反槍砲彈藥刀械管制條例案件，經檢察官提起公訴
（94年度發查偵字第13號），被告於準備程序中就被訴事實為有
罪之陳述，經本院合議庭裁定改由獨任法官依簡式審判程序審理
，並判決如下：
    主      文
甲○○未經許可，持有刀械，處拘役拾日，如易科罰金，以
佰元折算壹日，扣案之鋼鞭壹條沒收；又未經許可，持有刀械，
處拘役肆拾日，如易科罰金，以佰元折算壹日，扣案之武士刀
貳把均沒收。主刑部分應執行拘役陸拾伍日，如易科罰金，以
佰元折算壹日。
    事      實
一、甲○○明知武士刀、鋼鞭係槍砲彈藥刀械管制條例列管之刀
    械，非經許可，不得持有，於民國92年7 月2 日假釋出監返
    家時，因發現其父死亡後所遺留屬於管制刀械之鋼鞭1 條（
    全長139.5 公分、9 節），竟基於持有管制刀械之故意，未
    經主管機關之許可，即將該鋼鞭藏放其位於彰化縣秀水鄉○
    ○村○○街14號住所處1 樓之房間內而持有之；另於93年5
    月間某日，在其前址之住所內，因其真實姓名年籍不詳，綽
    號「王哥」（臺語）之友人贈與亦屬於管制刀械之武士刀2
    把（其中1 把為刀柄20.5公分、刀刃66公分；另1 把為刀柄
    20.5公分、刀刃49.2公分），竟另萌生持有管制刀械之故意
    ，將該2 把武士刀藏放前開房間內而加以持有。嗣於93年8
    月28日上午10時20分許，經警持搜索票在上揭住所處查獲，
    並扣得上揭武士刀2 把及鋼鞭1 條。
二、案經彰化縣警察局和美分局報請臺灣彰化地方法院檢察署檢
    察官偵查起訴。
    理      由
一、本件被告甲○○於準備程序中，先就上開犯罪事實為有罪之
    陳述，且所犯係死刑、無期徒刑、最輕本刑為3 年以上有期
    徒刑以外之罪，經本院合議庭依刑事訴訟法第273 條之1 第
    1 項之規定，裁定由法官一人獨任進行簡式審判程序，先此
    敘明。
二、上揭事實，業據被告甲○○於本院審理中坦承不諱，並有照
    片2 張附卷可稽，此外，復有鋼鞭1 條及武士刀2 把扣案可
    佐。而該扣案鋼鞭1 條及武士刀2 把，經送彰化縣警察局及
    內政部鑑定，結果均確屬管制刀械無疑，亦有彰化縣警察局
    93年11月1 日彰警保字第0930007250號函及內政部94年6 月
    22日內授警字第0940100799號函各1 件在卷可按，且經本院
    當庭勘驗扣案之武士刀2 把，刀刃均有經磨製之痕跡（參本
    院審判筆錄第5 頁），足徵被告自白應屬實情。本案事證已
    臻明確，被告犯行洵堪認定。
三、按無故持有刀械乃屬危險犯，在未解除持有前對社會之侵害
    仍繼續存在，乃行為之繼續而非狀態之繼續，又無故持有刀
    械於持有行為發生時即為犯罪之既遂，故縱在該持有行為繼
    續中，倘行為人另行起意再持有其他刀械，自屬另一持有行
    為，而應予分論併罰【司法院（83）廳刑一字第07568 號參
    照】。查被告甲○○係未經許可而分別基於各別之持有故意
    於92年7 月及93年5 月取得鋼鞭1 條、武士刀2 把而持有，
    核其所為，均係犯槍砲彈藥刀械管制條例第14條第3 項之未
    經許可持有刀械罪。被告行為後，槍砲彈藥刀械管制例雖有
    部分條文修正或刪除，並於94年1 月26日經總統以華總一義
    字第09400010101 號令公布施行，然其所犯之槍砲彈藥刀械
    管制條例第14條並未修正，自無新舊條文比較之問題，附此
    敘明。又被告所犯上開2 罪，所犯法條雖相同，然取得刀械
    而持有之時間相隔約10個月，又係基於各別犯意所為（參本
    院審判筆錄第3 頁），已無連續犯之關係，應予分論併罰。
    爰審酌被告持有管制刀械行為對於社會治安及人民安居樂業
    之期待均足產生威脅，所生危害不容輕忽，惟被告於審理期
    間已坦承犯行，犯後態度尚稱良好，且其持有刀械期間並未
    另犯他罪，及被告犯罪目的、手段等一切情狀，分別量處如
    主文所示之刑及定其應執行之刑，併均諭知易科罰金之折算
    標準，以示懲儆。扣案之鋼鞭1 條及武士刀2 把，係槍砲彈
    藥刀械管制條例第4 條第1 項第3 款所稱之刀械，依同條例
    第6 條之規定，非經中央主管機關許可不得製造、販賣、運
    輸、持有及轉讓，係違禁物，均應依刑法第38條第1 項第1
    款規定，宣告沒收。至於查獲日同日扣得之短刀1 把（彰化
    縣警察局和美分局扣押物品目錄表亦記載為武士刀）及彈簧
    刀1 支，經送鑑定均非屬管制刀械，有上開彰化縣警察局及
    內政部函可參，非違禁物，亦非供被告本案犯罪所用或本案
    犯罪所得之物，自不得併予宣告沒收，併此敘明。
據上論斷，應依刑事訴訟法第273 條之1 第1 項、第299 條第1
項前段，槍砲彈藥刀械管制條例第14條第3 項，刑法第11條前段
、第51條第6 款、第41條第1 項前段、第38條第1 項第1 款，罰
金罰鍰提高標準條例第2 條，判決如主文。
本案經檢察官鮑慧忠到庭執行職務。
中　　華　　民　　國　　94　　年　　9　　月　　21 　　日
                  刑事第一庭    法  官  吳永梁
以上正本證明與原本無異。
如不服本判決，應於判決送達後10日內，向本院提出上訴狀（ 須
附繕本 ）。
中　　華　　民　　國　　94　　年　　9　　月　　23 　　日
                                書記官  陳美敏
附錄本案論罪科刑法條全文：
槍砲彈藥刀械管制條例第14條
未經許可，製造、販賣或運輸刀械者，處3 年以下有期徒刑，併
科新台幣100 萬元以下罰金。
意圖供自己或他人犯罪之用，而犯前項之罪者，處6 月以上5 年
以下有期徒刑，併科新台幣300 萬元以下罰金。
未經許可，持有或意圖販賣而陳列刀械者，處1 年以下有期徒刑
、拘役或新台幣50萬元以下罰金。
第 1 項及第 2 項之未遂犯罰之。
